【裁判字號】    97,易,692
【裁判日期】    970910
【裁判案由】    竊盜
【裁判全文】
臺灣彰化地方法院刑事判決               97年度易字第692號
公  訴  人  臺灣彰化地方法院檢察署檢察官
被      告  丙○○
上列被告因竊盜案件，經檢察官提起公訴（97年度偵字第2545號
），本院判決如下：
    主  文
丙○○竊盜，累犯，處有期徒刑柒月。
    事  實
一丙○○曾因施用毒品案件，經本院先後以94年度易字第564號
  、94年度易字第578號判決各處有期徒刑5月、10月確定，2案
  接續執行，於民國95年3月31日縮刑期滿執行完畢。詎丙○○
  仍不知悔改，復於97年1月13日上午11時50分許，駕駛三陽牌
  墨綠色小客車（改懸不知情之其姊陳秀香申領之PK-0556號號
  牌），前往彰化縣埤頭鄉○○村○○○路688號乙○○住處，
  侵入其內（妨害自由部分未據告訴）徒手竊取現金新臺幣1千
  5百元及健保卡5枚得手，旋遭乙○○發現逮捕，乃掙脫駕車逃
  逸。嗣經警調閱該鄉○○路○○路段之路口監視器影像，始循
  線查獲。
二案經彰化縣警察局北斗分局報告臺灣彰化地方法院檢察署檢察
  官偵查起訴。
    理  由
一本案當事人所提出之後述證據，且屬被告丙○○以外之人於審
  判外之陳述者，因雙方均同意採為證據，又無不適當情形，符
  合刑事訴訟法第159條之5第1項規定，應得為證據。
二訊據被告固坦認曾向其姊陳秀香借用PK-0556號小客車，然矢
  口否認有何竊盜犯行，辯稱：
  (一)真實姓名年籍不詳綽號阿俊之男子曾向被告借用該車號牌。
  (二)被告係持用0000000000號行動電話，阿俊則持用向甲○○購
    得之0000000000號易付卡行動電話，彼此曾以上開門號聯繫
    返還號牌。
  (三)被告於案發當日上午8、9時許自彰化縣溪湖鎮出發，前往臺
    中市找阿俊，至10時許抵達該市○○○路，至下午4、5時許
    接獲警方通知到場詢問電話始返回。
三惟查：
  (一)上揭犯罪事實，除究係何人行竊外，業據證人乙○○、陳秀
    香先後於警詢及本院審理中證述詳盡（警卷第11至20頁、本
    院卷第57至58頁），並有改懸PK-0556號號牌墨綠色小客車
    逃逸之監視器翻拍影像、PK-0556號紅色小客車照片及車籍
    查詢資料可稽（警卷第31至35頁）。
  (二)被告於警詢之初供稱係於97年1月13日上午10時在臺中市不
    詳地點出借號牌予阿俊，後改稱係於同日凌晨2時在彰化縣
    溪湖鎮○○路屠宰場前出借，於檢察官偵查中又改稱係於同
    日上午10時在臺中市不詳地點出借，至本院審理中則供稱時
    間記不得了（警卷第4、8頁，偵查卷第9頁，本院卷第60頁
    反面），先後所述不一，且被告既未能指明阿俊之真實姓名
    年籍，焉有任意出借號牌之理，依此已難認被告確有出借號
    牌之事實。參以證人陳秀香於警詢中證稱，被告曾於97年1
    月2日下午2時許駕駛與監視器翻拍影像相同廠牌、顏色之小
    客車前來住處，並載其外出等語（警卷第18頁），益徵本案
    出現在監視器翻拍影像之小客車，不能排除係被告所駕乘。
  (三)0000000000號行動電話係甲○○申辦之易付卡行動電話，於
    案發日上午10時59分起至11時26分止，基地台顯示位在彰化
    縣埤頭鄉○○村○○路○段403號頂樓，於中午12時13分顯示
    位在彰化縣彰化市○○街24巷1之7號8樓頂，0000000000號
    行動電話則於案發日凌晨2時14分起至11時15分止，基地台
    顯示位在彰化縣二林鎮○○路○段527號，於中午12時38分顯
    示位在該鎮○○路15巷6號，有通聯調閱查詢單可憑（警卷
    第42至43、49至51頁），經互相比對，固足認電話持用人不
    同。惟持用人於本案發生時，所在基地台位置既均與案發地
    點鄰近，反觀被告所稱案發日行蹤，則與基地台位置不符，
    復未見上開2個門號有何通聯，自不能因此排除0000000000
    號行動電話持用人即被告之犯罪可能，且難認被告於案發日
    曾與阿俊以上開門號聯繫返還號牌，反足認被告畏罪情虛，
    而為與事實不符之供述。
  (四)綜上論述，被告既係監視器翻拍影像所示PK-0556號號牌持
    用人，其姊亦證稱被告曾駕駛與該影像相同廠牌、顏色之小
    客車來訪，被告復未能指明阿俊何人，其持用之電話顯示之
    基地台位置又與案發地點鄰近，所供案發當日行蹤反與基地
    台位置不符，且無以上開門號聯繫返還號牌之事，應足認本
    案係被告所為。是被告所辯，無非事後卸責之詞，難以採信
    ，事證明確，其犯行堪以認定。
四核被告所為，係犯刑法第320條第1項普通竊盜罪。查被告曾因
  施用毒品案件，經本院先後以94年度易字第564號、94年度易
  字第578號判決各處有期徒刑5月、10月確定，2案接續執行，
  於95年3月31日縮刑期滿執行完畢，此有臺灣高等法院被告前
  案紀錄表可按，其受有期徒刑之執行完畢，5年內故意再犯本
  案有期徒刑以上之罪，為累犯，應依刑法第47條第1項規定加
  重其刑。爰審酌被告素行欠佳，所犯已造成他人財產損失，犯
  後不肯坦白承認，仍飾詞以對，未見具體悔過態度，惟所竊財
  物價值非鉅及其他一切情狀，量處如主文所示之刑，以資懲儆
  。
據上論斷，應依刑事訴訟法第299條第1項前段，刑法第320條第1
項、第47條第1項，刑法施行法第1條之1第1項、第2項前段，判
決如主文。
本案經檢察官吳曉婷到庭執行職務。
中    華    民    國    97    年    9     月    10    日
                  刑事第一庭   法  官  廖政勝
以上正本證明與原本無異。
如不服本判決，應於判決送達後10日內，向本院提出上訴狀（須
敘述具體理由，並附繕本，上訴狀勿逕送上級法院）。
告訴人或被害人對於判決如有不服具備理由請求檢察官上訴者，
其上訴期間之計算係以檢察官收受判決正本之日期為準。
中    華    民    國    97    年    9     月    10    日
                               書記官  莊何江
附錄：
刑法第320條第1項
意圖為自己或第三人不法之所有，而竊取他人之動產者，為竊盜
罪，處5年以下有期徒刑、拘役或5百元以下罰金。


司法院資訊處製作；財團法人民間司法改革基金會備份。
